臺灣士林地方法院民事裁定
111年度簡上字第73號
上  訴  人  蘇俊傑  
上列上訴人與被上訴人張喬雅間債務人異議之訴事件，上訴人對
於民國110年10月8日本院士林簡易庭110年度士簡字第750號簡易
判決提起上訴，本院裁定如下：
    主  文
上訴人應於本裁定送達後七日內，補正上訴聲明及如附件所載內
容之上訴理由書正本，並按對造人數提出繕本或影本。
    理  由
一、按提起第二審上訴，應以上訴狀表明對於第一審判決不服之
    程度，及應如何廢棄或變更之聲明，及上訴理由；上訴不合
    法者，第二審法院應以裁定駁回之，但其情形可以補正者，
    審判長應定期間先命補正；上訴狀內未表明上訴理由者，審
    判長得定相當期限命上訴人提出理由書，民事訴訟法第441
    條第1項第3款、第4款、第444條第1項、第444條之1第1項，
    分別定有明文。前揭規定於簡易程序第一審判決之上訴程序
    準用之，同法第436條之1第3項亦有明定。
二、查本件上訴人於民國110年10月19日提出之民事聲明上訴狀
    ，未依法表明上開事項。茲限上訴人於收受本裁定送達後7
    日內，補正上訴聲明（即對於第一審判決不服之程度，及應
    如何廢棄或變更之聲明）、上訴理由書之正本（其記載事項
    詳如附件所示），並按對造人數提出繕本或影本，逾期未補
    正上訴聲明，即駁回上訴。
三、爰依法裁定如主文。 
中　　華　　民　　國　　111 　年　　3　　 月　  2 　　日
                  民事第二庭  審判長法  官  陳章榮
                                    法  官  辜漢忠
                                    法  官  孫曉青
以上正本係照原本作成。
本件裁定不得抗告。 
中　　華　　民　　國　 111　　年　　3 　　月　　2 　　日
                                    書記官  曾琬真
附件：
一、上訴理由應表明下列各款事項：
㈠、應廢棄或變更原判決之理由。
㈡、關於前款理由之事實及證據（關於事實，應分別記載上訴聲
    明有理由之事實、對於他造主張事實之承認與否、抗辯事實
    及與此等事項相關連之事實。應證事實如有多數證據，應全
    部記載。如係人證，應載明證人之姓名、住址、電話號碼、
    訊問事項及與應證事實之關係；如係書證，除已提出得引用
    者外，應先提出影本，原本俟開庭時提出），並應記載法律
    關係及法律見解，提供相關資料，以利爭點之整理。
二、前開記載方式請以條列方式分段記載。
三、未於準備程序主張之事項，除有下列情形之一者外，於準備
    程序後行言詞辯論時，不得主張之：
㈠、法院應依職權調查之事項。
㈡、該事項不甚延滯訴訟者。
㈢、因不可歸責於當事人之事由不能於準備程序提出者。
㈣、依其他情形顯失公平者。
四、未提出上訴理由書，或未說明逾期提出上訴理由書之理由者
    ，本院得駁回再提出之攻擊或防禦方法，或於判決時依全辯
    論意旨斟酌之。